【裁判字號】    95,訴,142
【裁判日期】    950822
【裁判案由】    違反槍砲彈藥刀械管制條例等
【裁判全文】
臺灣臺南地方法院刑事判決               95年度訴字第142號
公  訴  人  臺灣臺南地方法院檢察署檢察官
被      告  乙○○
                    現於臺灣台南監獄台南分監
指定辯護人  甲○○  本院公設辯護人
上列被告因違反槍砲彈藥刀械管制條例等案件，經檢察官提起公
訴（94年度偵字第14407號），本院判決如下：
    主  文
乙○○未經許可，持有可發射子彈具有殺傷力之改造手槍，累犯
，處有期徒刑年陸月，併科罰金新臺幣伍萬元，罰金如易服勞
役，以新臺幣壹仟元折算壹日。扣案之改造手槍壹枝（槍枝管制
編號0000000000號），沒收。
    事  實
一、乙○○前因違反毒品危害防制條例案件，經法院判處有期徒
    刑一年確定，於民國九十三年七月七日縮刑執行完畢。
二、詎乙○○仍不知悔改，於前開有期徒刑執行完畢後五年內，
    明知可發射子彈具有殺傷力之改造手槍，非經中央主管機關
    許可均不得持有，仍於民國九十四年三月間某日，在不詳地
    點，以新臺幣七千元之代價，向一姓名不詳之男子購得具有
    殺傷力之仿BERETTA廠M9型半自動手槍製造之改造手槍一枝
    （槍枝管制編號0000000000號）後，即未經許可而持有之。
    嗣並於九十四年十一月二十四日晚上十一時四十分許，持槍
    前往臺南市○○○路○段六五號前，7V與丁○○、丙○○發
    生爭執，進而發生互毆（丁○○、丙○○涉嫌傷害部分，業
    經乙○○撤回告訴，另為不受理判決），三人拉扯間，乙○○所持有之前開手槍為丙○○、丁○○所奪下，並棄置於臺
    南市○○○路○段與凱旋路口之花台。嗣經丁○○於九十四
    年十一月二十五日凌晨一時十五分，帶警前往該處搜索，扣
    得上開具殺傷力之改造手槍一枝。
三、案經臺南市警察局第一分局報告臺灣臺南地方法院檢察署檢
    察官偵查起訴。
    理  由
壹、程序方面：
    查本件被告乙○○及其辯護人於本院準備程序進行時，對於
    臺南市警察局第一分局扣押物品目錄表、查獲照片六張、內
    政部警政署刑事警察局九十四年十二月十日刑鑑字第０九四
    ０一八六九三三號槍彈鑑定書及扣案之仿BERETTA廠M9型改
    造手槍一枝（槍枝管制編號0000000000號）等證據之證據能
    力，均表示無意見，則依刑事訴訟法第一百五十九條之五規
    定，視為被告已同意援引作為證據，且經本院審酌該等言詞
    陳述作成時之情況及證據取得過程等節，認為上開證據，均
    有證據能力，可以作為認定事實之依據。
貳、實體方面：
  一上開事實，業據被告乙○○於本院審理時坦承不諱，並有扣
    案之仿BERETTA廠M9型改造手槍一枝（槍枝管制編號
    0000000000號）扣案可證。而上開扣案之槍經送內政部警政
    署刑事警察局鑑定，結果為：「送驗改造手槍壹枝（槍枝管
    制編號0000000000），認係由仿BERETTA廠M9型半自動手槍
    製造之槍枝換裝土造金屬槍管而成之改造手槍，雖欠缺復進
    簧，惟仍可供擊發適用之子彈，認具殺傷力」，「送鑑扣案
    槍枝經檢視，具有撞針座及撞針。」等情，有內政部警政署
    刑事警察局九十四年十二月十日刑鑑字第０九四０一八六九
    三三號槍彈鑑定書、九十五年四月十二日刑鑑字第
    0950042113號函各一紙附卷可稽。故被告自白核與事實相符
    ，堪予採信。綜上，本件事證明確，被告前揭犯行，足以認
    定。
  二故核被告所為，係犯槍砲彈藥刀械管制條例第八條第四項之
    未經許可，持有可發射子彈具有殺傷力之改造手槍罪。又被
    告有事實欄所載之科刑紀錄，有臺灣高等法院被告前案紀錄
    表乙紙附卷可稽，茲於五年以內再故意犯本件有期徒刑以上
    之罪，不論依修正前之刑法第四十七條，或修正後之刑法第
    四十七條第一項之規定，均構成累犯，應逕依修正前之刑法
    第四十七條，論以累犯，並加重其刑。爰審酌被告持有槍、
    彈之行為對社會及人身安全威脅甚鉅，惟犯後坦承犯行，態
    度尚佳等一切情狀，量處如主文所示之刑，罰金部分並諭知
    易服勞役之折算標準，以示懲儆。而被告於行為後，刑法第
    四十二條第二項已於九十四年一月七日修正公布，並於九十
    五年七月一日施行。修正施行前刑法第四十二條第二項前段
    規定：「易服勞役以一元以上三元以下折算一日。」，又受
    刑人行為時之易服勞役折算標準，業據修正前罰金罰鍰提高
    標準條例第二條前段（業已刪除）規定，就其原定數額提高
    為一百倍折算一日，依此，易服勞役折算標準，應以銀元三
    百元即新臺幣九百元折算一日。惟修正施行後之刑法第四十
    二條第三項前段規定：「易服勞役以新台幣一仟元、二仟元
    或三仟元折算一日。」，經比較修正施行前後之易服勞役折
    算標準，以修正施行後之規定，較有利於被告。故依刑法第
    二條第一項後段規定，適用修正施行後之刑法第四十二條第
    三項前段規定，定其折算標準。末者，扣案之改造玩具手槍
    一支（槍枝管制編號0000000000號），屬違禁物，應依刑法
    第三十八條第一項第一款規定宣告沒收。至於刑法第三十八
    條第一項第一款之規定並未修正，自無庸為新舊刑法之比較
    ，併予敘明。
據上論斷，應依刑事訴訟法第二百九十九條第一項前段，槍砲彈
藥刀械管制條例第八條第四項，刑法第二條第一項後段、第十一
條前段、修正前刑法第四十七條、修正後刑法第四十二條第三項
前段、第三十八條第一項第一款，判決如主文。
本案經檢察官周文祥偵查後提起公訴；檢察官黃銘瑩到庭執行職
務
中    華    民    國    95    年    8     月    22    日
                  刑事第八庭    審判長法  官  蘇義洲
                                      法  官  徐文瑞
                                      法  官  洪士傑
以上正本證明與原本無異。
如不服本判決，應於收受送達後10日內向本院提出上訴書狀（應
附繕本）。
                                書記官  王政煌
中    華    民    國    95    年    8     月    22    日
附錄法條：
槍砲彈藥刀械管制條例第八條第四項
未經許可，持有、寄藏或意圖販賣而陳列第一項所列槍枝者，處
三年以上十年以下有期徒刑，併科新臺幣七百萬元以下罰金。


司法院資訊處製作；財團法人民間司法改革基金會備份。
